# BT项目业主的账务处理

提问人：liugangqd 时间：2013-11-14 10:32:59
甲公司为政府投资平台性质的公司，与乙公司（施工企业）签订了BT合同，对于该业务甲公司该如何进行账务处理，确认资产负债的时点是什么？

回答人：chenyiwei
对于BT项目的业主方而言，相当于出包工程，同时延期支付工程款。因此，在工程施工期间，业主应按照工程进度情况逐步确认在建工程和长期应付款，对长期应付款按照合同约定的计息条款确认应计利息，并按实际利率法确认利息费用。与一般出包工程核算的主要区别在于利息支出和应付利息的确认。 但是，因为本案例中甲公司为政府投资平台性质的公司，因此还需要考虑所建造的是否为不符合企业会计准则中资产定义的公益性基础设施，如果是，则不建议确认为甲公司自身的在建工程和固定资产，而应考虑政府对甲公司后续的补偿安排等因素，确定借方应计入什么科目。

提问人：lighting 时间：2017-09-06 21:44:18
您好陈老师，想追问下如果属于地方政府为了招商引资，以地方融资平台公司代投资人建设厂房（土地厂房的权属先在地方融资平台公司名下），并与投资人签署“工程代管协议”，先支付几年的租金或利息，未来待投资人全额回购。这样对于企业来说，前期如何会计处理，是否可以确认为资产（在建工程，完工后转固），并确认长期应付款和利息费用？谢谢。

回答人：chenyiwei
基于实质重于形式原则，如果确定未来的回购肯定会发生且回购价格已经确定，则企业应确认为自己的固定资产，其初始计量金额为现在每年需支付的现金及若干年后需支付的收购款的折现值之和。类似于融资租赁。